【裁判字號】    97,訴,3774
【裁判日期】    971031
【裁判案由】    毒品危害防制條例
【裁判全文】
臺灣板橋地方法院刑事判決              97年度訴字第3774號
公  訴  人  臺灣板橋地方法院檢察署檢察官
被      告  甲○○
上列被告因毒品危害防制條例案件，經檢察官提起公訴（97年度
毒偵字第5403號），被告於準備程序中就被訴事實為有罪之陳述
，本院合議庭裁定由受命法官獨任行簡式審判程序，並判決如下
：
    主    文
甲○○施用第一級毒品，累犯，處有期徒刑捌月，扣案海洛因壹
包（驗餘淨重零點零陸貳捌公克）沒收銷燬之。
    事    實
一、甲○○前於民國94年間因施用毒品案件，經本院裁定送觀察
    、勒戒後，認無繼續施用毒品之傾向，而於94年10月11日執
    行完畢出所，並經臺灣板橋地方法院以94年度核退毒偵字第
    1249號為不起訴處分確定。又於94年間因妨害兵役案件，經
    臺灣雲林地方法院以95年度港簡字第59號判處有期徒刑2 月
    ，如易科罰金，以銀元3 百元（即新臺幣9 百元）折算1 日
    確定。再於95年間因竊盜案件，經本院以95年度簡字第487
    號判處有期徒刑6 月，如易科罰金，以銀元3 百元（即新臺
    幣9 百元）折算1 日確定。前開2 項罪刑經臺灣雲林地方法
    院以96年度聲字第233 號裁定定其應執行刑為有期徒刑7 月
    後，復經同院以96年度聲減字第281 號減刑並定其應執行刑
    為有期徒刑3 月15日確定。甲○○96年2 月12日入監執行後
    ，業於96年7月16日執行完畢。
二、甲○○並未戒除毒癮，竟於上開觀察勒戒執行完畢釋放後5
    年內之97年6 月17日19或20時許，在其臺北縣泰山鄉○○路
    ○ 段附近某撞球廠內，以將海洛因粉末摻入香菸後點燃吸入
    其煙霧之方式，施用第一級毒品海洛因1 次。嗣經警於97年
    6 月18日17時30分許前往臺北縣泰山鄉○○路○ 段597 號2
    樓甲○○住處，經甲○○同意後進行搜索，在其褲子口袋皮
    夾內扣得海洛因1 包（原淨重0.0650公克，驗餘淨重0.0628
    公克）。其後甲○○同意接受員警採尿，經送驗後確認其尿
    液呈鴉片陽性反應，因而查悉上情。
三、案經臺北縣政府警察局新莊分局報告臺灣板橋地方法院檢察
    署檢察官偵查後起訴。
    理    由
一、上開犯罪事實，業據被告於本院審理時自白不諱，而其為警
    查獲後所採尿液經送請臺灣檢驗科技股份有限公司檢驗後，
    確呈鴉片陽性反應乙節，有毒品案件尿液檢體編號及姓名對
    照表、臺灣檢驗科技股份有限公司濫用藥物檢驗報告各1 紙
    附卷可稽（毒偵卷第21、34頁），另扣案粉末1 包經送請交
    通部民用航空局航空醫務中心鑑定後，亦確含海洛因成分，
    有該中心毒品鑑定書在卷可參（毒偵卷第35頁）及該海洛因
    1 包扣案為憑，足徵被告前開自白應與事實相符，堪可採信
    。次按觀察、勒戒或強制戒治執行完畢釋放後，5 年內再犯
    施用第一、二級毒品之罪者，檢察官應依法追訴，毒品危害
    防制條例第23條第2 項定有明文。查被告有前揭事實欄第一
    段所載觀察勒戒紀錄乙節，有臺灣高等法院被告前案紀錄表
    各1 份附卷足參，被告既係於觀察勒戒執行完畢釋放後5 年
    內再犯本案施用毒品罪，則檢察官對其提起公訴，即屬合法
    。綜上，本件事證明確，被告犯行堪以認定。
二、核被告所為，係犯毒品危害防制條例第10條第1 項之施用第
    一級毒品罪。其施用第一級毒品海洛因前、後持有該毒品之
    低度行為，應為其施用之高度行為所吸收，不另論罪。又被
    告有前揭事實欄第一段所載科刑及執行紀錄乙節，有臺灣高
    等法院被告前案紀錄表附卷可稽，其於有期徒刑執行完畢後
    5 年以內，故意再犯本件有期徒刑以上之罪，為累犯，應依
    刑法第47條第1 項規定，加重其刑。爰審酌被告犯罪之動機
    目的，智識程度（國中畢業），施用毒品非但戕害自己身心
    ，亦妨害社會善良秩序，及其犯後坦認犯行態度良好等一切
    情狀，量處如主文所示之刑。扣案粉末1 包（驗餘淨重0.06
    28公克）經鑑定後確含第一級毒品海洛因成分，有交通部民
    用航空局航空醫務中心毒品鑑定書附卷可稽（毒偵卷第35頁
    ），爰依毒品危害防制條例第18條第1 項前段，不問屬於犯
    人與否，均沒收銷燬之。
三、按除被告所犯為死刑、無期徒刑、最輕本刑為3 年以上有期
    徒刑之罪或高等法院管轄第一審案件者外，於前條第1 項程
    序進行中，被告先就被訴事實為有罪之陳述時，審判長得告
    知被告簡式審判程序之旨，並聽取當事人、代理人、辯護人
    及輔佐人之意見後，裁定進行簡式審判程序，刑事訴訟法第
    273 條之1 第1 項定有明文。本案被告被訴施用第一級毒品
    罪之法定本刑為「6 月以上5 年以下有期徒刑」，其於本院
    準備程序期日就被訴事實為有罪之陳述後，經告知被告簡式
    審判程序之旨，並聽取被告及檢察官之意見後，本院合議庭
    認宜改用簡式審判程序，乃裁定由受命法官獨任行簡式審判
    程序審理之，附此說明。
據上論斷，應依刑事訴訟法第273 條之1 第1 項、第299 條第1
項前段，毒品危害防制條例第10條第1 項、第18條第1 項前段，
刑法第11條前段、第47條第1 項，判決如主文。
本案經檢察官顏妃琇到庭執行職務。
中    華    民    國    97    年    10    月    31    日
                  刑事第七庭  法  官  楊明佳
以上正本證明與原本無異。
如不服本判決應於送達後10日內向本院提出上訴狀。
                              書記官  林金良
中    華    民    國    97    年    10    月    31    日
附錄本案論罪科刑法條全文
毒品危害防制條例第10條
施用第一級毒品者，處六月以上五年以下有期徒刑。
施用第二級毒品者，處三年以下有期徒刑。


司法院資訊處製作；財團法人民間司法改革基金會備份。
